臺灣嘉義地方法院民事裁定
110年度監宣字第190號
聲  請  人  王文仁  

相  對  人  王文宏  

關  係  人  王蔡妹惜

            王筠    

            王翊純  

上列當事人間請求監護宣告事件，本院裁定如下：
    主  文
宣告王文宏（男，民國00年00月00日生，身分證統一編號：Z000
000000號）為受監護宣告之人。
選定王文仁（男，民國00年0月00日生，身分證統一編號：Z0000
00000號）為受監護宣告人王文宏之監護人。
指定王蔡妹惜（女，民國00年00月00日生，身分證統一編號：Z0
00000000號）為會同開具財產清冊之人。
聲請程序費用新臺幣壹仟元由受監護宣告之人王文宏負擔。
    理  由
一、聲請意旨略以：聲請人為相對人之兄弟，相對人自民國108
    年4月22日起因腦出血，致不能為意思表示或受意思表示，
    或不能辨識其意思表示之效果，為此，爰依民法第14條、第
    1110條、第1111條及家事事件法第164條規定，請求裁定相
    對人為受監護宣告之人，並選定聲請人為監護人，暨指定王
    蔡妹惜為會同開具財清冊之人等語。
二、按對於因精神障礙或其他心智缺陷，致不能為意思表示或受
    意思表示，或不能辨識其意思表示之效果者，法院得因本人
    、配偶、四親等內之親屬、最近一年有同居事實之其他親屬
    、檢察官、主管機關或社會福利機構之聲請，為監護之宣告
    ；受監護宣告之人應置監護人。法院為監護之宣告時，應依
    職權就配偶、四親等內之親屬、最近一年有同居事實之其他
    親屬、主管機關、社會福利機構或其他適當之人選定一人或
    數人為監護人，並同時指定會同開具財產清冊之人。法院為
    前項選定及指定前，得命主管機關或社會福利機構進行訪視
    ，提出調查報告及建議。監護之聲請人或利害關係人亦得提
    出相關資料或證據，供法院斟酌。法院選定監護人時，應依
    受監護宣告之人之最佳利益，優先考量受監護宣告之人之意
    見，審酌一切情狀，並注意下列事項：㈠受監護宣告之人之
    身心狀態與生活及財產狀況。㈡受監護宣告之人與其配偶、
    子女或其他共同生活之人間之情感狀況。㈢監護人之職業、
    經歷、意見及其與受監護宣告之人之利害關係。㈣法人為監
    護人時，其事業之種類與內容，法人及其代表人與受監護宣
    告之人之利害關係。民法第14條第1項、第1110條、第1111
    條、第1111條之1分別定有明文。
三、經查，聲請人主張之事實，業據提出身心障礙證明、戶籍謄
    本、親屬系統表、慶昇醫療社團法人慶昇醫院一般診斷證明
    書附卷可稽。嗣經本院囑託戴德森醫療財團法人嘉義基督教
    醫院趙星豪醫師對相對人之精神及心智狀況進行鑑定，鑑定
    結果略以：王員於108年因自發性大腦出血中風，造成認知
    功能嚴重缺損，語言理解及表達能力喪失，呼吸衰竭須依靠
    呼吸器維生，目前安置於慶昇醫院呼吸病房治療中。在鑑定
    時王員對叫喚及問話均無回應，昏迷指數僅8分，顯示其認
    知功能有嚴重障礙，王員在臨床失智量表評估已達極重度失
    智之程度，語言理解及表達能力完全喪失。故王員因其心智
    缺陷，已不能為意思表示及受意思表示，建議為監護宣告等
    情，有上開精神鑑定報告書在卷可稽。本院審酌上開鑑定意
    見，認相對人已不能為意思表示或受意思表示，從而聲請人
    聲請對相對人為監護之宣告，為有理由，應予准許。
四、本件相對人既受監護之宣告，自應為其選定監護人及指定會
    同開具財產清冊之人。查相對人之最近親屬為其子女即王筠
    、父、母親即王經綸、王蔡妹惜、兄弟姊妹即王文仁、王翊
    純等人，王文仁表示同意擔任相對人之監護人，王蔡妹惜亦
    同意擔任相對人會同開具財產清冊之人等情，有戶籍謄本、
    親屬同意書在卷可參。本院參酌王文仁、王蔡妹惜均為相對
    人至親及其等之意願，認由王文仁任相對人之監護人，最能
    符合受監護宣告之人之最佳利益，爰選定王文仁為相對人之
    監護人，並指定王蔡妹惜為會同開具財產清冊之人。
五、末按民法第1113條準用同法第1099條、第1099條之1之規定
    ，監護開始時，監護人對於受監護人之財產，應依規定會同
    遺囑指定、當地直轄市、縣（市）政府指派或法院指定之人
    ，於二個月內開具財產清冊，並陳報法院；於前條之財產清
    冊開具完成並陳報法院前，監護人對於受監護人之財產，僅
    得為管理上必要之行為。本件王文仁既任相對人之監護人，
    其於監護開始時，對於相對人之財產，自應依前揭規定會同
    開具財產清冊之人即王蔡妹惜於二個月內開具財產清冊並陳
    報法院，併此敘明。
六、依家事事件法第164條第2項，裁定如主文。
中　　華　　民　　國　　110 　年　　8 　　月　　13　　日
                  家事法庭    法  官  柯月美           
以上正本係照原本作成。
如對本裁定抗告須於裁定送達後10日內向本院提出抗告狀。
中　　華　　民　　國　　110 　年　　8 　　月　　13　　日
                              書記官  林玫熹